

# Jorge Dagoberto Benítez Cabana

Lic. en Análisis de Sistemas Informáticos

**☑** jorgebe1993@gmail.com **೨** +595971122993 **Q** Isla Bogado, 110951 Luque

## Perfil

Informático con más de 8 años de experiencia en el ámbito de la tecnología; desempeñando tareas de análisis, desarrollo e implementación de sistemas informáticos para importantes entidades financieras del país.

Actualmente enfocado en adquirir conocimientos dentro del mundo de la ciencia de datos.

### Formación

Maestría en Ciencia de Datos mar 2024 - presente

Universidad Comunera, Asunción

Diplomado en Ciencia de Datos may 2023 - oct 2023

Universidad Comunera, Asunción

Didáctica de la Educación Superior ago 2017 - jun 2018

Facultad Politécnica - UNA, Asunción

Facultad Politécnica - UNA, Asunción

Lic. en Análisis de Sistemas Informáticos

## Experiencia

#### **Desarrollador Core Bancario**

ene 2021 - presente

feb 2012 - dic 2015

ITTI SAECA, Asunción

- Análisis técnico de requerimientos.
- Desarrollo e implementación de nuevas funcionalidades para los módulos del core bancario: SPI, tarjetas y cuentas corrientes; para varias entidades financieras.
- Modelado de datos para desarrollos de módulos del core bancario.

#### Desarrollador Oracle - Líder Técnico

mar 2019 - dic 2020

Negocios & Servicios - Banco Continental SAECA, Asunción

- Análisis funcional y técnico de requerimientos.
- Líder técnico del módulo de tarjetas.
- Desarrollo de nuevas funcionalidades para el módulo de tarjetas del core bancario.

#### Docente

mar 2018 - presente

Facultad Politécnica - UNA, Asunción

• Profesor de la materia base de datos, instruyendo temas como: modelado de datos, SQL y PL/SQL.

## Datos personales

Fecha de nacimiento 24 de julio de 1993

Nacionalidad

Paraguaya

Estado civil

Soltero

LinkedIn

linkedin.com/in/jorgedagoberto-9338b5169

Identificación

5048305

## **Idiomas**

Español

Inglés

Guaraní

## **Aptitudes**

- Liderazgo de equipos
- Entrenamiento técnico de equipos
- Desarrollo de sistemas complejos
- Gestión de la ingeniería de software

#### Analista QA / Desarrollador Oracle

oct 2017 - mar 2019

Applika SAIC E I - Cooperativa Universitaria, Asunción

- Análisis de calidad.
- Desarrollo de nuevas funcionalidades para los módulos del core financiero: socios, créditos y solidaridad.

#### Desarrollador Oracle

mar 2016 - oct 2017

Century Systems SRL, Asunción

- Análisis funcional de requerimientos.
- Desarrollo de nuevas funcionalidad para los módulos del ERP: stock, facturación, producción y logística.

#### Cursos

<b>Power BI - Análisis de Datos</b> Udemy	2023
Programación Oracle SNPP	2020
Taller de Oracle Application Express V18  Excelsis	2018
Programación Java SNPP	2018
Lengua Inglesa CCPA	2015

## Certificados

#### **Oracle SQL Certified Associate**

dic 2020

Oracle University

#### Referencias

Karina Flecha

ITTI SAECA, Asunción

+595994711229

Oscar Santacruz

Banco Continental SAECA, Asunción

+595961853895

Víctor Godoy

Applika SAIC E I, Asunción

+595981193901